臺灣高等法院臺中分院刑事裁定　
110年度聲字第1543號
聲  請  人  臺灣高等檢察署臺中檢察分署檢察官     
受  刑  人  胡志成



上列聲請人因受刑人數罪併罰有二裁判以上，聲請定其應執行之
刑（聲請案號：110年執聲字第733號），本院裁定如下：
    主  文
胡志成因犯如附表所示各罪所處之刑，有期徒刑部分應執行有期
徒刑拾參年貳月，罰金刑部分應執行罰金新臺幣拾伍萬元，罰金
如易服勞役，以新臺幣壹仟元折算壹日。
    理  由
一、聲請意旨略以：受刑人胡志成因強盜等數罪，先後經判決確
    定如附表，數罪中雖有刑法第50條第1項但書所列情形，惟
    受刑人已請求檢察官聲請定應執行刑，有臺灣彰化地方檢察
    署110年5月10日是否請求定應執行刑調查表足稽，應依刑法
    第50條第2項、第53條、第51條第5款、第7款，定其應執行
    之刑，及依刑法第42條第3項規定，諭知易服勞役之折算標
    準，爰依刑事訴訟法第477條第1項聲請裁定等語。
二、按數罪併罰，有二裁判以上者，依第51條之規定，定其應執
    行之刑，刑法第53條定有明文。又數罪併罰，分別宣告其罪
    之刑，如宣告多數有期徒刑者，於各刑中之最長期以上，各
    刑合併之刑期以下，定其刑期。但不得逾30年。如宣告多數
    罰金者，於各刑中之最多額以上，各刑合併之金額以下，定
    其金額。刑法第51條第5款、第7款亦分別定有明文。
三、刑法第50條規定：「裁判確定前犯數罪者，併合處罰之。但
    有下列情形之一者，不在此限：一、得易科罰金之罪與不得
    易科罰金之罪。二、得易科罰金之罪與不得易服社會勞動之
    罪。三、得易服社會勞動之罪與不得易科罰金之罪。四、得
    易服社會勞動之罪與不得易服社會勞動之罪。前項但書情形
    ，受刑人請求檢察官聲請定應執行刑者，依第51條規定定之
    。」即合於數罪併罰之數罪，其中有得易服社會勞動之罪與
    不得易服社會勞動之罪，須經受刑人請求檢察官聲請，始得
    依刑法第51條第5款之規定定其應執行之刑。本件受刑人胡
    志成因強盜等案件，經臺灣彰化地方法院及本院先後判處如
    附表所示之刑（其中如附表編號1至4所示之罪，經本院109
    年度聲字第196號裁定定應執行有期徒刑6年2月確定；附表
    編號5、6所示之罪，經本院109年度原上訴字第56號判決定
    應執行有期徒刑8年8月確定；附表編號1、3所示併科罰金部
    分，經本院107年度聲字第23號裁定應執行罰金新臺幣12萬
    元確定），均經分別確定在案，有各該刑事裁判及臺灣高等
    法院被告前案紀錄表。其中附表編號1、4部分，為得易科罰
    金、得易服社會勞動之罪，編號2部分為不得易科罰金、得
    易服社會勞動之罪，編號3、5、6部分則為不得易科罰金、
    不得易服社會勞動之罪，屬刑法第50條第1項但書各款之情
    形。茲受刑人請求檢察官向法院聲請合併定應執行刑，有臺
    灣彰化地方檢察署110年5月10日刑法第50條第1項但書案件
    是否請求定應執行刑調查表在卷可稽，茲檢察官聲請定其應
    執行之刑及罰金刑易服勞役之折算標準，本院審核認聲請為
    正當，並依刑事訴訟法第370條第1、3項規定之法理（最高
    法院103年度第14次刑事庭會議(二)意旨參照），復審酌受
    刑人所犯各罪之犯罪時間、犯罪類型、法益侵害等情，就有
    期徒刑及併科罰金部分定其應執行刑之刑，並就罰金刑部分
    諭知易服勞役之折算標準如主文所示。
四、依刑事訴訟法第477條第1項、刑法第50條第2項、第53條、
    第51條第5款、第7款、第42條第3項前段，裁定如主文。
中　　華　　民　　國　　110 　年　　6 　　月　　16　　日
           刑事第六庭    審判長法　官  唐  光  義
　　　　　　　　　　　　　　   法　官  劉  柏  駿 
　　　　　　　　　　　　       法　官  許  冰  芬                          
以上正本證明與原本無異。     
如不服本裁定，應於收受送達後5日內向本院提出抗告書狀(須附
繕本)。
                               書記官  陳  怡  芳

中　　華　　民　　國　　110 　年　　6 　　月　　16　　日

附表：受刑人胡志成定應執行之刑案件一覽表
編        號  1 2 罪        名  槍砲彈藥刀械管制條例 藥事法 宣   告   刑  有期徒刑5月 併科新臺幣30,000元 有期徒刑4月 犯 罪 日 期  不詳時間～105/06/16 105/10/25 偵查（自訴）機關年度案號  彰化地檢105年度偵字第5677號 彰化地檢105年度偵字第11840號 最後事實審 法院 彰化地院 彰化地院  案號 105年度原訴字第5號 106年度原簡字第4號  判決日期 106/03/02 106/02/02 確定判決 法院 彰化地院 彰化地院  案號 105年度原訴字第5號 106年度原簡字第4號  判決確定 日期 106/03/02 106/03/14 是否為得易科罰金之案件  得易科罰金、得易服社會勞動 不得易科罰金、得易服社會勞動 備註  彰化地檢106年度執字第2965號 彰化地檢106年度執緝字第444號（106年度執字第1735號）   ⒈編號1至4經彰化地院109年聲字第196號裁定應執行有期徒刑6年2月（彰化地檢109執更字340號） ⒉編號1、3經彰化地院107年聲字第23號裁定併科罰金新臺幣12萬元（彰化地檢107年執更字267號）  
編        號  3 4 罪        名  槍砲彈藥刀械管制條例 妨害自由 宣   告   刑  有期徒刑5年6月 併科新臺幣100,000元 有期徒刑4月 犯 罪 日 期  105/10/24～105/10/25 105/03/22 偵查（自訴）機關年度案號  彰化地檢105年度偵字第10304號 彰化地檢106年度偵續字第2號 最後事實審 法院 彰化地院 彰化地院  案號 106年度原訴字第5號 108年度原簡字第24號  判決日期 106/09/20 108/11/25 確定判決 法院 彰化地院 彰化地院  案號 106年度原訴字第5號 108年度原簡字第24號  判決確定 日期 106/11/21（撤回上訴） 108/12/17 是否為得易科罰金之案件  不得易科罰金、不得易服社會勞動 得易科罰金、得易服社會勞動 備註  彰化地檢106年度執字第7228號 彰化地檢109年度執字第236號   ⒈編號1至4經彰化地院109年聲字第196號裁定應執行有期徒刑6年2月（彰化地檢109執更字340號） ⒉編號1、3經彰化地院107年聲字第23號裁定併科罰金新臺幣12萬元（彰化地檢107年執更字267號）  
編        號  5 6 罪        名  強盜 槍砲彈藥刀械管制條例 宣   告   刑  有期徒刑7年4月 有期徒刑5年2月 併科新臺幣80,000元 犯 罪 日 期  105/08/26 105/09/15～105/09/20 偵查（自訴）機關年度案號  彰化地檢106年度偵字第247號 彰化地檢106年度偵字第247號 最後事實審 法院 中高分院 中高分院  案號 109年原上訴字第56號 109年原上訴字第56號  判決日期 110/03/16 110/03/16 確定判決 法院 中高分院 中高分院  案號 109年原上訴字第56號 109年原上訴字第56號  判決確定 日期 110/04/16 110/04/16 是否為得易科罰金之案件  不得易科罰金、不得易服社會勞動 不得易科罰金、不得易服社會勞動 備註  彰化地檢110年度執字第2040號 彰化地檢110年度執字第2040號   編號5、6經原判決定應執行有期徒刑8年8月